---
title: "Zadani zapoctove ulohy z 01PR"
author: "Name1, Name2, NAme3"
date: '2022-12-06'
output:
  pdf_document: default
  html_document: default
---

```{r setup, include=FALSE}
knitr::opts_chunk$set(echo = TRUE)
```

## Zadání

Vytvořte interaktivni Shiny aplikaci, která bude napojena na data z Eurostatu a bude reagovat na změny parametrů a podle toho vykreslovat příslušné grafy.
Inspirace na https://ec.europa.eu/eurostat/cache/recovery-dashboard/

```{r pressure, echo=FALSE, include=FALSE}
library(tidyverse)
library(Rcpp)
library(sf)
library(scales)
library(leaflet)
library(cowplot)
library(ggthemes)
library(eurostat)
```

### Data

Použijte následující datové zdroje a knihovnu \texttt{eurostat}:

* Unemployment by sex and age – monthly:  data code: UNE_RT_M
* GDP and main components (output, expenditure and income) - quarterly: data code: NAMQ_10_GDP 
* Business registration and bankruptcy index by NACE Rev.2 activity - quarterly: data code: STS_RB_Q 

### Popis úkolů.

* Stáhněte data a ta s měsíční frekvencí převeďte na čtvrtletní.
* Vytvorte vpravo ridici panel, kde budete moci zadavat obecne pro vsechny 3 grafy:

  * Vyber zeme
  * Vyber casoveho obdobi po ctvrtletich
  * Vyber hlavni promenne ktera se zobrazi ve vsech grafech
  * Pro graf cislo 1: Prepinatko mezi prumernou nezamestnanosti a mezikvartalni zmenou nezamestnanosti
  * Pro graf cislo 2: Soupatko pro timeshift (posunuti po ctvrtletich v nezamestnanosti pro vypocet korelace mezi nezamestnanosti a dalsima dvema promennyma) a vyber druhe promenne k prvni hlavni pro vykresleni  scatterplotu.
  * Pro graf cislo 3: Prepinatko mezi prumerem za vybrane casove obdobi a mezi zmenou od zacatku do konce casoveho obdobi.

### Detailni popis jednotlivych grafu

* Graf cislo 1:
  * Lomena cara vykreslujici vybrane datove body, kde barva odlisuje jednotlive zeme a typ cary odlisuje  pohlavi.
* Graf cislo 2:
  * Scatterplot, kde barva tecek a prolozene regresni primky odlisuje zeme.
  * Pod grafem bude vypis hodnot korelace pro jednotlive zeme.
* Graf cislo 3:
  * Mapa s barevnym odlisenim podle honoty zkoumane promenne, ktera bude za zoomovana podle toho jake zeme budou vybrany.
  
  
